【裁判字號】    89,交易,214
【裁判日期】    891009
【裁判案由】    公共危險等
【裁判全文】
臺灣雲林地方法院刑事判決                        八十九年度交易字第二一四號
    公  訴  人  臺灣雲林地方法院檢察署檢察官
    被      告  乙○○
右列被告因公共危險等案件，經檢察官提起公訴（八十九年度偵字第三三八號），
本院判決如左：
    主  文
乙○○服用酒類，不能安全駕駛動力交通工具而駕駛，處拘役肆拾日。如易科罰金，
以參佰元折算壹日。
乙○○被訴過失傷害部分公訴不受理。
    事  實
一、乙○○於民國（下同）八十九年八月十七日下午二時至三時之間，在雲林縣西螺
    鎮新果菜市場第一棟內飲用罐裝台灣啤酒一罐，復於同日下午七時三十分至八時
    之間，在右開果菜市場第三棟內飲用罐裝台灣啤酒一罐後，於同日下午九時許，
    在其吐氣所含酒精成分約為每公升Ｏ‧五三五毫克（每百毫升血液中含酒精一百
    零七毫克），已達不能安全駕駛動力交通工具之程度（反應較慢、感覺減低、駕
    駛能力變壞、動作與思考能力下降、情緒起伏大、步態不穩、肢體協調、平衡感
    與判斷力障礙度升高），竟仍駕駛無車牌之三輪拼裝車，由右開果菜市場出發，
    沿右開果菜市○○○道路由東往西方向行駛，於同日下午九時五分許，先不慎擦
    撞停在路邊之車號ＮＵＥ－二九七號重型機車，復向前衝撞站在車號Ｔ二－二五
    四Ｏ號自用小貨車（由程炫淦所駕駛）後方之丙○○，使丙○○受有左股骨骨折
    、左小腿撕裂傷之傷害（過失傷害部分業經丙○○撤回告訴）。雲林縣警察局西
    螺分局西螺派出所警員甲○○、梁耀方據報前往右開事故地點，得知乙○○被送
    往西螺鎮慈愛醫院急救後，前往慈愛醫院而發現乙○○有喝酒，乃於同日下午九
    時三十六分許，在慈愛醫院由警員梁耀方以酒精濃度測定器對乙○○施以酒精濃
    度測試，測得其呼氣所含酒精濃度為每公升Ｏ‧五一毫克，始查獲上情。
二、案經被害人丙○○訴由（過失傷害部分）雲林縣警察局西螺分局報請（公共危險
    部分）台灣雲林地方法院檢察署檢察官偵查起訴。
    理  由
壹、有罪部分：
一、右揭事實，訊據被告乙○○坦承不諱，核與告訴人丙○○及證人程炫淦指述之情
    節相符，並有診斷證明書、道路交通事故調查報告表各一紙附卷可稽。右揭對被
    告乙○○施以酒精濃度測試之經過，業經證人甲○○結證在卷，並有測試報告單
    一紙在卷足憑。依卷附之法務部法醫研究所八十七年十二月七日法醫所八七文理
    字Ｏ六一一號函所示，血中酒精濃度每小時酒精零級代謝率每小時為Ｏ‧Ｏ一至
    Ｏ‧Ｏ一五％（ｗ／ｖ），往前推算約半小時，足見被告乙○○於同日下午九時
    許開始駕駛無車牌之三輪拼裝車時，其吐氣所含酒精成分約為每公升Ｏ‧五三五
    毫克（換算成血液中酒精濃度為每百毫升含酒精一百零七毫克），則被告乙○○
    於飲酒後致其反應較慢、感覺減低、駕駛能力變壞、動作與思考能力下降、情緒
    起伏大、步態不穩、肢體協調、平衡感與判斷力障礙度升高，亦有「血液中酒精
    濃度與認知行為功能的關係表」及「酒後血中濃度與行為表現譜的關係」附卷可
    參；又法務部於八十八年五月十日邀集交通部、行政院衛生署、內政部警政署、
    中央警察大學等單位相關人員召開之「研商訂定刑法第一百八十五條之三服用毒
    品、麻醉藥品、酒類或其他相類之物，不能安全駕駛交通工具之認定標準」會議
    結論，雖認為呼氣中酒精濃度每公升○‧五五毫克或血液中酒精濃度在○‧一一
    ％以上，參考德國、美國之標準，肇事率為一般正常人之十倍，認為已達「不能
    安全駕駛」之標準，而本件被告乙○○開始駕車之初，其吐氣所含酒精成分約為
    每公升Ｏ‧五三五毫克，雖未達每公升○‧五五毫克之標準，然依上開會議結論
    （一）所示，在呼氣中酒精濃度每公升○‧五五毫克以下行為，如輔以其他客觀
    事實得作為「不能安全駕駛」之判斷時，亦應依刑法第一百八十五條之三之規定
    移送法辦處以刑罰。被告乙○○接受酒精濃度測試時，其腳步不穩、說話含糊不
    清、意識模糊、昏睡叫不醒，並有疲累跡象，亦有西螺派出所警員甲○○所製作
    之測試觀察紀錄表附卷可稽。本件被告乙○○於右揭時地酒後駕車，先擦撞停在
    路邊之車號ＮＵＥ－二九七號重型機車，復向前衝撞站在車號Ｔ二－二五四Ｏ號
    自用小貨車後方之告訴人丙○○，足見被告乙○○駕駛行為異常而無法正常操控
    。且依卷附之「酒精濃度與肇事率之關係」所示，吐氣所含酒精成分每公升Ｏ‧
    五毫克時肇事率為一般人之七倍。揆諸上開說明，被告乙○○顯已無法安全駕駛
    動力交通工具。本件事證明確，被告乙○○之犯行洵堪認定。
二、核被告乙○○所為，係犯刑法第一百八十五條之三之服用酒類不能安全駕駛動力
    交通工具而駕駛罪（該法已於八十八年四月二十一日經總統公布，並於同月二十
    三日施行，係屬抽象危險犯，並不以致生公共危險為要件）。爰審酌被告乙○○
    之素行、智識程度、犯罪動機、目的、手段、犯後態度、所生危害等一切情狀，
    量處如主文所示之刑，併諭知易科罰金之折算標準，以資懲儆。
貳、公訴不受理部分：
一、按告訴乃論之罪，告訴人於第一審辯論終結前得撤回其告訴，又告訴經撤回者，
    應諭知不受理之判決，刑事訴訟法第二百三十八條第一項、第三百零三條第三款
    定有明文。
二、查本件告訴人丙○○告訴被告乙○○過失傷害案件，起訴書認係觸犯刑法第二百
    八十四條第一項前段之罪，依同法第二百八十七條前段之規定，須告訴乃論。茲
    據告訴人丙○○於本院審理時當庭撤回其告訴，依照首開說明，此部分應諭知不
    受理之判決。
據上論斷，應依刑事訴訟法第二百九十九條第一項前段、第三百零三條第三款，刑法
第一百八十五條之三、第四十一條，罰金罰鍰提高標準條例第二條，判決如主文。
本案經檢察官王富哲到庭執行職務。
中      華      民      國    八十九    年      十      月      九      日
                                         臺灣雲林地方法院刑事第二庭
                                             法  官  倪  彰  鴻
右正本證明與原本無異。
如不服本判決，應於判決送達後十日內向本院提出上訴狀( 應附繕本 )。
                                             書記官  李  松  坤
中      華      民      國    八十九    年      十      月      九      日


司法院資訊處製作；財團法人民間司法改革基金會備份。
